# 吸收合并被吸收方的存货处理方式

提问人：胖胖虎 时间：2016-12-15 11:44:29
今在香港审计一家销售手表及金饰品的公司（简称A公司），A公司旗下 3 个实体店， 2016 年 8 月A公司将其三个实体店转给集团内的关联方B公司，并将于 2017 年年初注销A公司，A公司三个实体店的存货存货 2016 年 8 月账面余额1.5亿的存货，已计提存货跌价准备500 万，固定资产原值是 3 千万，已计提折旧 1 千万， 2016 年 9 月A公司将存货1.5亿转买给了B公司，借：应收账款 1.5亿 贷：营业收入 1.5亿，借：营业成本 1.5亿 贷：存货 1.5亿，同时他将 500 万的存货计入应收关联方B公司，即做了 借：存货跌价准备 500万 贷：其他应付款 关联方B公司 500 万。同时A公司将其固定资产已账面价值 2 千万的卖给了B公司 账务处理 借：累计折旧 1 千万借：其他应付款 1 千万 贷：固定资产原值 2 千万；
A公司解释其账务账务处理：根据国际准则 B公司实际是在吸收合并A公司，因此按账面价值进行处理，请问各位大虾按照实际应该如何处理

回答人：chenyiwei
这就有矛盾了：如果认为整个交易过程就是B吸收合并A的业务，那么A的存货转给B时，就不应正常确认销售收入和成本。另外存货跌价准备的计提是不论发生吸收合并都需要的，应正常计入损益。